【裁判字號】    88,上更(一),687
【裁判日期】    890229
【裁判案由】    毒品危害防制條例
【裁判全文】
臺灣高等法院刑事判決                  八十八年度上更(一)字第六八七號
    上  訴  人
    即  被  告  乙○○
    指定辯護人  甲○○
右上訴人因毒品危害防制條例案件，不服臺灣士林地方法院八十八年度訴字第九七號
中華民國八十八年五月二十六日第一審判決（起訴案號：臺灣士林地方法院檢察署八
十七年度偵字第七四一九號），提起上訴，經判決後，由最高法院發回更審，本院判
決如左：
    主  文
原判決撤銷。
乙○○連續販賣第二級毒品，處有期徒刑柒年貳月。
扣案之安非他命（驗餘重伍點伍參柒伍公克）沒收銷燬。又販賣第二級毒品所得之新
台幣肆仟元沒收之，如全部或一部不能沒收時，以其財產抵償之。
    事  實
一、乙○○明知安非他命係第二級毒品罪，不得非法持有、販賣，竟基於營利之概括
    犯意，自民國(下同)八十七年七月間起至八十七年八月四日止（七月十七日至八
    月三日乙○○受觀察勒戒之期間除外），連續五次在淡水鎮○○路八十二號前，
    前四次以每包新台幣（下同）一千元之價格，最後一次於八十七年八月四日以每
    包一千五百元之價格，將第二級毒品安非他命販賣給陳浩銘吸用（陳浩銘吸用毒
    品部分，另由檢察官聲請觀察勒戒）。嗣於八十七年八月五日十六時四十五分許
    ，台北縣警察局淡水分局員警在上址查獲乙○○，並在其身上扣得其供販賣所用
    之如主文第三項所示之安非他命。因乙○○供出向案外人余傳浩購得之安非他命
    有轉售給陳浩銘吸用，員警經乙○○同意，遂以行動電話邀陳浩銘於同日十七時
    在台北市關渡加油站前見面，員警遂於同日十七時十分在關渡加油站前查獲陳浩
    銘，並於陳浩銘身上查獲一千五百元，係預備用以償還陳浩銘前一日向乙○○購
    買安非他命一包之價款，購買當時，二人約定於次（五）日陳浩銘所工作工廠發
    薪時償還，該一千五百元尚未交付給乙○○，因案發扣押於陳浩銘違反毒品危害
    防制條例案件中。
二、案經台北縣警察局淡水分局移送臺灣士林地方法院檢察署檢察官偵查起訴。
    理      由
一、訊據被告乙○○否認販賣安非他命，辯稱：僅交二次安非他命給陳浩銘，一次是
    八十七年七月十六日，因我準備要去勒戒，身上還剩一點安非他命，就送給陳，
    沒向他拿錢；第二次是同年八月四日，二人合資購買三千元，陳說他身上沒錢，
    叫我先出（錢），隔天即五日發薪再還我一千五百元等語（見上更(一)卷八十頁）
    。惟查被告乙○○於警訊時亦供稱：以每一點五公克一千五百元代價轉售安非他
    命給陳浩銘一次等語（見偵卷第五頁），嗣被告於原審法院改稱：「我賣了二次
    」云云(見原審卷七四頁)，足見被告確實有交付安非他命予陳浩銘，而被告所交
    付予陳浩銘之安非他命，乃係販賣，而非合買，除被告上開供述外，則據證人陳
    浩銘於警訊及原審指訴甚詳，陳浩銘於警訊供稱：「我向乙○○購買安非他命五
    次，最後一次購買安非他命是八十七年八月四日上午十一時購得。」( 見偵卷八
    頁反面），於原審仍指稱：「向被告買了五次，地點在淡水鎮○○路上。」等語
    (見原審卷七二頁)。
二、又右揭事實，不惟業據證人陳浩銘於警訊及原審堅定指訴不疑，且警察查獲被告
    乙○○時，其身上亦帶有安非他命六點一公克（經鑑驗確為毒品安非他命無訛，
    驗餘重五點五三七五公克），有憲兵司令部刑事鑑識中心八十七年十月二十九日
    八七綱得字第一四四四九號鑑驗通知書附卷可稽(見偵卷三三頁)，且證人陳浩銘
  與被告乙○○素無恩怨，衡情，應無攀誣之必要，而陳浩銘又確實吸用安非他命
    ，足見其所言非虛，應可採信。至證人陳浩銘於偵查中，固改稱是乙○○與伊合
    買一起吸用或改稱乙○○給他安非他命未向伊拿錢、或改稱一千五百元是要還乙
    ○○云云，然證人陳浩銘於原審稱：當時是想幫被告等語（見原審卷七二頁反面
    ），顯見其偵訊之說詞，係迴護乙○○之詞，不足採信。
三、又被告乙○○雖辯稱：是陳浩銘需要時，伊即找人拿，而後同價轉讓，並未獲利
    ，是陳浩銘被警查獲而報復云云。然被告被查獲時，身上帶有安非他命驗餘重多
    達五點五三七五公克，此數量已逾自行施用之需，顯見被告取得之初，即是嗣機
    販賣之用。又按販賣安非他命係違法行為，非可公然為之，亦無公定價格，容易
    分裝並增減份量，而每次買賣之價量，可能隨時依雙方關係深淺、資力、需求量
    及對行情之認知、來源是否充裕、查緝是否嚴緊、購買者被查獲時供述購買對象
    之可能風險之評估等，而異其標準，非可一概而論，惟販賣之人從價差或量差中
    牟利之方式雖異，其販賣行為在意圖營利則同一。本案被告不承認販賣安非他命
    ，而陳浩銘購得之安非他命又因已供施用而不存在，惟被告與陳浩銘非屬至親，
    當無可能甘冒重典而按購入價格轉售而不求利得之理，是被告有營利之意圖，灼
    然至明。綜上所述，被告上開否認販賣安非他命之辯解，尚難憑採。本件事證已
    臻明確，被告之犯行洵堪認定。至於：
  (一)本案查獲經過，已經本院向移案機關台北縣警察局淡水分局函查答覆綦詳，有該
    分局覆函在卷可憑（見上更(一)卷五十、五一頁）。
  (二)被告於八十七年七月十七日至八月三日受觀察勒戒，有臺灣士林地方法院檢察署
    檢察官觀察勒戒處分執行指揮書及釋放通知影本附卷為證（見上更(一)卷六九、七
    一頁）。又被告最後一次販賣安非他命尚未取得價款一千五百元，有如上述，該
    一千五百元扣押在陳浩銘違反毒品危害防制條例案卷內，有上開警察分局刑事案
    件報告書影本附卷可按（見偵查卷卅六頁）。
四、核被告所為，係犯毒品危害防制條例第四條第二項之罪，其販賣安非他命而持有
    安非他命之低度行為，已為販賣高度行為吸收，不另論罪。被告先後五次販賣安
    非他命之犯行，時間緊接，構成要件相同，顯係基於概括犯意，反覆為之，為連
    續犯，應依法加重其刑（無期徒刑部分，依法不加重）。原審漏未就販賣安非他
    命所得財物諭知沒收抵償，尚嫌未洽，被告上訴否認販賣安非他命雖無理由，仍
    應由本院將原判決撤銷改判，爰審酌被告素行、販賣次數、所得財物不多、犯罪
    所生危害等一切情狀，酌處有期徒刑柒年貳月。扣案之如主文第三項所示安非他
    命，應依毒品危害防制條例第十八條第一項前段諭知沒收銷燬。又被告販賣安非
    他命，前四次共得價款新台幣四千元，第五次販賣尚未取得一千五百元即被查獲
    ，故該所得販物四千元，應依同條例第十九條第一項宣告沒收，如全部或一部不
    能沒收時，以其財產抵償之。
五、另敘明起訴書所載海洛因一包淨重零點一公克、及沾有毒品海洛因之香煙一支，
    為被告乙○○另案吸毒部分之證物，應於該案依法處理。
六、據上論斷，應依刑事訴訟法第三百六十九條第一項前段、第三百六十四條、第二
    百九十九條第一項前段，毒品危害防制條例第四條第二項、第十八條第一項前段
    、第十九條第一項，刑法第十一條前段、第五十六條，判決如主文。
本案經檢察官劉斐玲到庭執行職務。
中    華    民    國    八十九    年      二        月      二十九      日
                            臺灣高等法院刑事第八庭
                                審判長法  官  蔡  秀  雄
                                      法  官  陳  炳  彰
                                      法  官  沈  宜  生
右正本證明與原本無異。
如不服本判決應於收受送達後十日內向本院提出上訴書狀，其未敘述上訴之理由者並
得於提起上訴後十日內向本院補提理由書（均須按他造當事人之人數附繕本）。
                                      書記官  黃  嬿  婉
中    華    民    國    八十九    年      三        月        二        日
附錄：本案論罪科刑法條全文
毒品危害防制條例第四條第二項
製造、運輸、販賣第二級毒品者，處無期徒刑或七年以上有期徒刑，得併科新臺幣七
百萬元以下罰金。


司法院資訊處製作；財團法人民間司法改革基金會備份。
